# 求助陈版主！新设子公司的现流表编制问题。

提问人：糯米 团 子 zyy 时间：2021-04-14 13:33:07
请教陈版主，我公司本期新设了一家子公司（非外购），发生的现金支出应计入现金流量表的哪个科目呢？母公司的单体报表和合并报表是否有差异呢？

回答人：chenyiwei
母公司个别报表层面作为“投资支付的现金”。合并报表层面作为集团内部现金流予以抵销处理，不体现在合并报表中。